臺灣彰化地方法院刑事判決
111年度簡上字第27號
上  訴  人  臺灣彰化地方檢察署檢察官 
被      告  林建豪


上列上訴人因被告竊盜案件，不服本院民國110年11月22日110年
度簡字第1675號第一審刑事簡易判決（起訴案號：110年度偵字
第10558號）提起上訴，本院管轄之第二審合議庭判決如下：
    主  文
原判決犯罪事實一、㈡部分暨定應執行刑部分，均撤銷。
林建豪犯竊盜罪，處拘役肆拾日，如易科罰金，以新臺幣壹仟元
折算壹日。未扣案之犯罪所得現金新臺幣玖仟零伍拾元沒收，於
全部或一部不能沒收或不宜執行沒收時，追徵其價額。
    犯 罪 事 實
一、林建豪於民國110年7月29日凌晨3時40分許，騎乘自行車至
    彰化縣○○市○○路0段000巷○○○○○○○○○○○○○○號」）61號前騎樓
    處，見騎樓處停放數台普通重型機車無人看管，遂隨機找尋
    有無坐墊置物箱未上鎖之機車，嗣於同日凌晨3時45分許，
    徒手開啟楊芸瑜置於該騎樓前之普通重型機車置物箱，竊取
    其內錢包之現金9,050元，得手後花用殆盡。嗣經楊芸瑜察
    覺有異，報警處理而悉上情。
二、案經楊芸瑜訴由彰化縣警察局彰化分局報請臺灣彰化地方檢
    察署檢察官偵查起訴。　　
    理  由
一、以下本案所引用被告以外之人於審判外之言詞或書面陳述，
    而不符合刑事訴訟法第159條之1至第159條之4之規定者，均
    經本院於審理時當庭直接提示而為合法之調查，檢察官、被
    告均不爭執其證據能力，本院審酌前開證據作成或取得之情
    況，並無非法或不當取證之情事，亦無顯不可信之狀況，故
    認為適當而均得作為證據。是前開證據，依刑事訴訟法第15
    9條之5之規定，皆具有證據能力，先予敘明。
二、上開犯罪事實，被告除竊取金額外，餘均坦承不諱，並有證
    人即告訴人楊芸瑜於警詢中之證述情節（見偵字第10558號
    卷第15至19頁）在卷可稽，復有監視器翻拍照片、現場照片
    、本院勘驗筆錄等（見偵字第10558號卷第29至49頁，本院
    卷第71至73頁）在卷可參，是此部分之事實，堪以認定。至
    被告雖辯稱：僅竊取1,650元部分，然查：
　　㈠據證人即告訴人於警詢中證稱：其所有機車停放在租屋處
      騎樓處，車廂內財物遭不明人士竊取，所以到派出所報案
      ，110年7月中旬，父親至彰化看其，包了1萬元的紅包給
      其，其本來係將紅包放在租屋處，但其於110年7月28日晚
      上10時許要去超商領貨，因為錢包內的錢不夠領貨，所以
      將紅包內的錢全部拿出來放在錢包內，而其原本的習慣就
      是將錢包放在機車置物廂內，當天領貨後就將錢包放在置
      物廂內，返回租屋處即上樓，沒有再動過錢包，直到110
      年7月29日晚上8時許出門，晚上9時許要買飲料打開置物
      廂，發現錢包放置的位置有遭移動，其趕緊檢查錢包，發
      現裡面的現金都不見了，其即向租屋處房東表示物品遭竊
      ，請房東協助調取監視器，才發現於110年7月29日凌晨3
      時許，遭1名男子竊取財物，故至派出所報案，遭竊的財
      物有9張千元鈔票、1枚50元硬幣，共9,050元，其不認識
      竊取之人，也無債務糾紛或仇恨等語（見偵字第10558號
      卷第15至19頁），參以告訴人一發現財物遭竊即請房東協
      助調取監視器後並報警處理，並就錢包內金錢之來源及數
      量均證述清楚，是其上開證述情節應非虛妄。再者，依本
      院當庭勘驗監視器光碟，確認被告係從告訴人皮夾抽取紙
      鈔數張等情（見本院卷第71頁），顯見遭竊紙鈔有數張之
      情，益徵告訴人前開證稱遭竊千元鈔票9張乙情，堪可採
      信。
　　㈡被告雖以前揭情詞置辯，惟查：被告先係於警詢中供稱：
      僅竊取紙鈔1,500元及硬幣50元，共1,550元等語（見偵字
      第10558號卷第10至11頁）；於偵訊中供稱：被害人將她
      的錢放在皮夾內，其打開皮夾，就拿了1千元的1張，還有
      1個50元的硬幣，皮夾內並沒有被害人說的那麼多錢等語
      （見偵字第10558號卷第73頁）；而於本院111年3月16日
      準備程序對於竊取1,050元部分坦承在卷；嗣經本院於111
      年4月18日當庭勘驗監視器光碟，確認被告從告訴人皮夾
      抽取紙鈔數張後，又改稱係竊取1,650元（見本院卷第71
      至73頁）。核其前開所述，被告就竊取金額多寡，於警詢
      、偵訊中已有前後供述不一之情形，是其前開辯解，是否
      可採，已非無疑，而經本院當庭勘驗光碟確認遭竊鈔票有
      數張後，即改稱係竊取1,650元，顯係依當時提示之卷證
      資料更改其辯詞，故其所辯，無非飾詞，殊不足採。
三、綜上所述，被告前開所辯，顯屬卸責之詞，不足採信，其所
    為前開犯行，事證明確，堪以認定，應予依法論科。　　
四、論罪科刑：
  ㈠核被告所為，係犯刑法第320條第1項之竊盜罪。原審認被告
    上開犯行事證明確，量處拘役10日，如易科罰金，以新臺幣
    1千元折算1日，固非無見；惟被告就上開犯行，確係竊取9,
    050元，原審僅認定被告竊取1,050元，判處被告上開刑度，
    即嫌過輕，難認能收矯正之效，檢察官據此提起上訴指摘原
    判決量刑過輕，為有理由，應由本院將原判決撤銷改判。爰
    審酌被告正值壯年，不思循正當途徑賺取金錢，竟竊取他人
    財物，顯然欠缺法紀觀念，復參以其犯罪後坦承犯行，惟就
    所竊金額有所爭執之犯後態度，暨其智識程度、生活狀況、
    犯罪手段、所造成之損害等一切情狀，量處如主文所示之刑
    ，並諭知易科罰金之折算標準，以資懲儆。至於原審已判決
    而未經上訴之部分（即原判決犯罪事實一、㈠所示竊盜犯行
    ），因被告及檢察官未上訴而確定，既非審判範圍，本院自
    不得就該部分合併定應執行刑，附此敘明。
  ㈡被告所竊得之財物現金9,050元，為被告之犯罪所得，雖未扣
    案，仍應依刑法第38條之1第1項前段、第3項規定，宣告沒
    收，於全部或一部不能沒收或不宜執行沒收時，追徵其價額
    。
據上論斷，應依刑事訴訟法第455條之1第1項、第3項、第369條
第1項前段、第364條、第299條第1項前段，刑法第320條第1項、
第41條第1項前段、第38條之1第1項前段、第3項，刑法施行法第
1條之1第1項，判決如主文。
本案經檢察官吳曉婷提起公訴，檢察官劉欣雅到庭執行職務。
中　　華　　民　　國　　111 　年　　7 　　月　　26　　日
                  刑事第四庭    審判長法  官  余仕明 
                                      法  官  黃玉齡 
                                      法  官  林怡君
以上正本證明與原本無異。
本件不得上訴。 
中　　華　　民　　國　　111 　年　　7 　　月　　26　　日
                                書   記   官  馬竹君
附錄本案論罪科刑法條：
中華民國刑法第320條
意圖為自己或第三人不法之所有，而竊取他人之動產者，為竊盜
罪，處5年以下有期徒刑、拘役或50萬元以下罰金。
意圖為自己或第三人不法之利益，而竊佔他人之不動產者，依前
項之規定處斷。
前二項之未遂犯罰之。